【裁判字號】    92,交上易,801
【裁判日期】    920527
【裁判案由】    過失傷害
【裁判全文】
臺灣高等法院臺中分院刑事判決                  九十二年度交上易字第八一號
    上  訴  人
    即  被  告  乙○○
    自  訴  人  丙○○
    擔當訴訟人  臺灣高等法院臺中分院檢察署檢察官
右上訴人因過失傷害案件，不服臺灣苗栗地方法院九十一年度自字第五六號中華民國
九十二年三月十九日第一審判決，提起上訴，本院判決如左：
    主      文
原判決撤銷。
乙○○從事業務之人，因業務上之過失傷害人，處有期徒刑伍月，如易科罰金以參佰
元折算壹日。緩刑貳年。
    事      實
一、乙○○係東記交通有限公司之司機，為從事駕駛業務之人。於民國（下同）九十
    一年五月二十日下午七時三十分許，駕駛車號ＩＰ─八二八號營業用聯結車，沿
    苗栗縣竹南鎮○○路往工業區方向行駛，行經該路與和仁街口時，應注意該路段
    速率限制為時速四十公里，不得超速行駛，且應注意車前狀況，隨時採取必要之
    安全措施，而依當時情形，視距良好，並無障礙物，並無不能注意之情事，詎竟
    疏未注意車前狀況，且貿然以時速八十公里以上之速度超速行駛，致撞及正沿和
    仁街往竹南鎮方向行駛亦疏未注意車前狀況而由丙○○駕駛之ＪＶ─五七二一號
    自用小客車，以致丙○○因而受有顱腦損傷併腦挫傷及蛛膜下腔出血、頭部及前
    額深部撕裂傷、左側胸部挫傷及心肌挫傷併多處肋骨骨折及輕微血胸、腹部鈍挫
    傷等傷害。乙○○於肇事後除報警將丙○○送醫外，並於承辦警員戊○○至現場
    處理而尚不知何人係肇事者之前，主動向戊○○承認係其所肇事，嗣並接受法院
    裁判。
二、案經丙○○向原審法院提起自訴。
    理      由
一、訊據上訴人即被告（以下簡稱為被告）乙○○對於右開犯罪事實除否認其速度為
    時速八十公里以上外，餘均供認不諱，核與自訴人丙○○自訴及證人丁○○證述
    等情節均相符，並有道路交通事故調查報告表一紙及現場照片八張等在卷可稽。
    又自訴人確因車禍致受有顱腦損傷併腦挫傷及蛛膜下腔出血、頭部及前額深部撕
    裂傷、左側胸部挫傷及心肌挫傷併多處肋骨骨折及輕微血胸、腹部鈍挫傷等傷害
    ，亦有診斷証明書影本乙紙附卷可按。至被告雖否認其車速為八十公里以上，辯
    稱：伊當時之速度僅約四、五十公里，警員所繪現場圖上之剎車痕三十七點四公
    尺，並非伊車之剎車痕云云。但查被告上開營業用聯結車遺留在現場之剎車痕確
    有三十七點四公尺，業據承辦警員戊○○結證在卷，並有上開道路交通事故調查
    報告表足按。而剎車痕三十七點四公尺，經換算其時速為八十公里以上，足見被
    告上開所辯顯係飾卸之詞，不足採信。
二、按行車速度應依標誌之規定；又汽車行駛時，駕駛人應注意車前狀況，並隨時採
    取必要之安全措施，道路交道安全規則第九十三條第一項、第九十四條第三項分
    別定有明文。查本件肇事路段之速率限制為時速四十公里，且該路段視距良好，
    並無障礙物，業據被告自白在卷，並有上開道路交通事故調查報告表足憑。而被
    告係考領有營業大貨車駕駛執照之人，自應注意上開規定，詎竟應注意並能注意
    而疏未注意，貿然以時速八十公里以上之速度超速行駛，且未注意車前狀況，以
    致肇事，其行為自有過失。復觀本件經台灣省竹苗區車輛行車事故鑑定委員會鑑
    定結果亦認被告駕駛全聯結車超速行駛有違規定，有該鑑定委員會九十一年十月
    七日竹鑑字第九一０九四八號函一份足稽，益證被告之行為有過失。雖自訴人疏
    未注意車前狀況，亦有過失，但被告之過失責任並不能因而解免。另被告之過失
    行為與自訴人之受傷間具有相當因果關係，是被告之犯行堪以認定。
三、核被告所為，係犯刑法第二百八十四條第二項前段之業務上過失傷害罪。又被告
    於肇事後，在承辦警員戊○○至現場處理而尚不知何人係肇事者之前，主動向戊○○承認其係肇事者，業據證人戊○○於本院調查時到庭結證屬實，嗣被告並接
    受法院裁判，核與自首之規定相符，應依法減輕其刑。原審予以論罪科刑，固非
    無見，惟查被告肇事當時之速度為八十公里以上，已如前述，原判決認係時速四
    、五十公里，與事實不符，已有未合。次查被告於肇事後已與自訴人成立調解，
    由被告與僱主東記交通有限公司連帶賠償自訴人新台幣十八萬元，有調解筆錄足
    稽，原判決未及審酌此項成立調解之事實，亦有可議。被告上訴意旨指摘原判決
    量刑過重，雖無理由，但原判決既有上述可議之處，應由本院將原判決予以撤銷
    改判。爰審酌被告過失程度之輕重、犯後已與自訴人成立調解等一切情狀，量處
    被告如主文第二項所示之刑，並諭知易科罰金之折算標準。復查被告未曾受有期
    徒刑以上刑之宣告，有台灣高等法院被告全國前案紀錄表足按，且事後已與自訴
    人成立調解（有調解書足按），足見其犯後具有悔意，其經此教訓，應知警惕，
    並無再犯之虞，本院認上開所宣告之刑，以暫不執行為適當，故併予宣告緩刑二
    年，以勵自新。
四、又自訴人經本院合法傳喚而無正當理由不到庭，本院認以通知檢察官到庭執行職
    務為宜，乃通知檢察官擔當訴訟。
五、據上論結，應依刑事訴訟法第三百六十九條第一項前段、第三百六十四條、第二
    百九十九條第一項前段、第三百三十一條第二項、刑法第二百八十四條第二項前
    段、第四十一條一項前段、第六十二條前段、第七十四條第一款、罰金罰鍰提高
    標準條例第一條前段、第二條，判決如主文。
本案經檢察官甲○○到庭執行職務。
中      華      民      國      九十二  年      五      月      二十七  日
                                臺灣高等法院臺中分院刑事第八庭
                                      審判長法  官  羅  得  村
                                            法  官  陳  毓  秀
                                            法  官  劉  榮  服
右正本證明與原本無異。
不得上訴。
書記官  陳  俞  豪
中      華      民      國      九十二  年      五      月      二十八  日
附錄本判決論罪科刑法條：
刑法第二百八十四條第二項前段：
從事業務之人，因業務上之過失傷害人者，處一年以下有期徒刑、拘役或一千元以下
罰金。
                                                                        Ａ


司法院資訊處製作；財團法人民間司法改革基金會備份。
